【裁判字號】    90,易,222
【裁判日期】    900330
【裁判案由】    傷害等
【裁判全文】
臺灣桃園地方法院刑事判決                          九十年度易字第二二二號
    公訴人  臺灣桃園地方法院檢察署檢察官
    被  告  乙○○
    選  任
    辯護人  鄧湘全律師
右列被告因傷害等案件，經檢察官提起公訴（八十九年度偵字第一一四五四號），本
院判決如左：
    主  文
乙○○以加害身體之事恐嚇他人，致生危害於安全，處拘役伍拾日，如易科罰金，以
參佰元折算壹日。
被訴傷害部分公訴不受理。
    事  實
一、乙○○因甲○○積欠其妻甘芝菱債務尚未清償，於八十九年五月十三日二十一時
    十分許，酒後（未至心神喪失及心神耗弱之程度）前往桃園縣蘆竹鄉○○路○段
    五十五號地下一樓柯女經營之美容室內，向甲○○索債務未果，遂與柯女發生爭
    執，乙○○旋出手毆打甲○○（傷害部分已經撤回告訴，另為不受理之判決）後
    ，即返回其妻設於同縣桃園市○○路六十八號之服飾店，同日時一十許，在同市
    ○○路五十九號經營佛具店之甲○○之父母得悉上情，乃商請乙○○之妻甘芝菱
    、妻姐妹甘芝華前去佛具店洽談債務處理事宜，乙○○稍後亦於友人康國強陪同
    下，前往佛具店，要求柯女之父母找柯女出來解決債務。嗣甲○○獲悉盧某及配
    偶與親屬前往其父母之店內，惟恐有變，遂於翌日凌晨一時許與其夫林振椿先後
    趕赴佛具店，惟因雙方就債務清償方案遲持未能達成協議，乙○○竟基於妨害自
    由之犯意，乙○○當眾對於甲○○恫稱：「今天就要解決，如果不還七萬元，明
    天就難解決，就會要砍妳（指甲○○）一手一腳。」等語。致甲○○心生畏懼，
    足生危害於安全。經一番討價還價後，由甲○○向佛具店房東黃國芳商借新臺幣
    （下同）二萬元，由其夫林振椿交予乙○○，並約定次日在原清償五萬元，乙○
    ○始悻然離去。
二、案經甲○○告訴由桃園縣警察局大園分局報告臺灣桃園地方法院偵查起訴。
    理  由
甲、有罪部分：
一、訊據被告乙○○坦承於右揭時、地在告訴人父母親經營之佛具店商談債務清償方
    案及收受告訴人清償之二萬元之事實。惟否認有恐嚇犯行，辯稱：當時因為喝醉
    了，不記得曾與告訴人交談及表示要砍告訴人之一手、一腳的話云云。惟查，右
    揭恐嚇犯行，業據告訴人甲○○於偵查中狀敘甚詳，核與在場之證人黃國芳於偵
    查中證述節事件發生之經過，若合符節。被告雖辯稱，其當時喝醉酒不記得曾恫
    嚇告訴人云云。證人康國強亦附和其說詞，表示當晚其全程陪伴被告，沒有聽到
    被告出言恫嚇告訴人云云；告訴人亦改稱：是其夫林振椿轉述被告所為之恐嚇話
    語，其並未親自見聞云云；證人即告訴人之夫林振椿則稱：被告未於其面前恐嚇
    要砍告訴人之手腳云云。然查：被告於本審理時對於事件發生當日晚上，先至告
    訴人位於同縣蘆竹鄉○○路○段之美容院索討債務始未，返回桃園市之服飾店後
    ，又由其家人至對街告訴人父母親經營之佛具店，其後伊與友人康國強一同前往
    佛具店，告訴人與其夫一前一後趕赴佛具店，及告訴人向佛具店之房東借款二萬
    元清償債務之經過始末供述綦詳，且亦與證人康國強所證述案發當日之情形無一
    不符。故被告既能於事後如此詳盡娓娓道來，惟獨對於其在佛具店與人交談之內
    容表示遺忘，並諉諸酒醉記憶不清所致，其情顯與常情有違，其與證人康國強所
    云酒醉記憶不清不曾出言恫嚇，應屬避重就輕之詞。至告訴人其後改稱：係其夫
    轉述被告所為之恐嚇言語；其夫林振椿則稱係他人轉述，並非親自耳聞云云。惟
    衡之在場之證人黃國芳既能親耳見聞被告所為之恐嚇言語內容，並參以其等談判
    之地點僅係區區數坪空佛具店及附連之騎樓，且時值夜深人車稀少之際，稍為揚
    聲高談闊論，在場之人焉有無法聞見之可能，足徵，被告應係當眾出言恫嚇柯女
    無訛，告訴人夫妻上述與告訴狀敘及證人黃國芳證詞內容不一致之陳述，應係事
    後和解所為迴護被告之詞，自不足採為有利於被告之認定。
二、核被告所為係刑法第三百零五條之恐嚇危害安全罪。爰審酌被告犯罪之動機係告
    訴人積欠債務不還一時氣忿所致、目的、所受之刺激、手段、品行、智識程度、
    所生危害及犯罪後之態度等一切情狀，量處如主文所示之刑，又按被告行為後，
    刑法第四十一條於九十年一月十日經修正公布，並於同年月十二日生效，易科罰
    金之適用範圍擴大為最重本刑五年以下有期徒刑之罪，並明定併合處罰之數罪，
    如各罪均得易科罰金者，其應執行之刑逾六月時，亦得適用之，比較新舊法之結
    果，以裁判時即修正後之刑法第四十一條對被告並無不利，爰依刑法第二條第一
    項前段規定適用裁判時之法律，就被告所宣告之刑，諭知易科罰金之折算標準。
乙、不受理部分：
一、公訴意旨略以：被告乙○○於八十九年五月十三日二十一時十分許，在桃園縣蘆
    竹鄉○○路○段五十五號地下一樓美容室內，因債務問題與甲○○起爭執，詎乙
    ○○竟基於傷害之故意，出手毆打甲○○，並將甲○○推到在地，使甲○○受有
    頭部外傷併頭皮下血腫三公分Ｘ二公分、左肩瘀血三公分Ｘ四公分、左上臂瘀血
    三公分Ｘ二公分等傷害。因認其涉嫌刑法第二百巷七十七條第一項之傷害罪嫌。
二、按告訴乃論之罪，告訴人於第一審辯論終結前得撤回其告訴，又告訴經撤回者，
    應諭知不受理之判決，刑事訴訟法第二百三十八條第一項、第三百零三條第三款
    定有明文。
三、查本件告訴人甲○○告訴被告乙○○傷害案件，起訴書認係犯刑法第二百七十七
    條第一項之罪，依同法第二百八十七條前段之規定，須告訴乃論。茲據告訴人撤
    回其告訴，依照上開說明，本件爰不經言詞辯論，逕為諭知不受理之判決。
據上論斷，應依刑事訴訟法第二百九十九條第一項前段、第三百零三條第三款、刑法
第三百零五條、第二條第一項前段、第四十一條第一項前段、罰金罰鍰提高標準條例
第一條前段、第二條，判決如主文。
本案經檢察官李叔芬到庭執行職務
中      華      民      國      九十  年      三      月    三十    日
                                      臺灣桃園地方法院刑事第二庭
                                          法  官  江振義
右正本證明與原本無異。
如不服本判決，應於判決送達後十日內向本院提出上訴狀( 應附繕本 )，上訴於
臺灣高等法院。
                                          書記官  李劍龍
中        華        民        國   九十   年   四   月    十    日
附論罪科刑依據之法條：
刑法第三百零五條
以加害生命、身體、自由、名譽、財產之事恐嚇他人，致生危害於安全者，處二年以
下有期徒刑、拘役或三百元以下罰金。


司法院資訊處製作；財團法人民間司法改革基金會備份。
